lang/common/courses/xfst-lexc/1.xfscript
define Vow [a|e|o|u|i|y|æ|ø|å] ;
define Cns [b|c|d|f|g|h|j|k|l|m|n|p|q|r|s|t|v|w|x|z] ;

define Archiphonemes %^C ;

define dummy [ %> | %^C | %^GEM ] ;


define UvularLowering u -> o , i -> e || _ %> [q|r] ;
define Cassimilation %^C -> n || _ %> n ;
define Cdeletion %^C -> 0 || _ %> [t|g] ;
define QtoR q -> r || _ %> [t|n|s] ;

define Cleanup dummy -> 0 ;


read regex [
    UvularLowering
.o. Cassimilation
.o. Cdeletion
.o. QtoR
.o. Cleanup
] ;

save stack 1.xfst.hfst

! ajaa(ti)gut 3SgPoss Vor grønlandsk: ajaagut

! generere:
! echo illu+N+1PlPoss+Abs+Sg | hfst-lookup -q 1.gen.hfst 

! analysere:
! echo illorput | hfst-lookup -q 1.ana.hfst

! hfst-lookup -q 1.ana.hfst
!   
!tsin>tigut => tsigut
!ssin>tigut => ssigut

!tsin>tigut => tsigut
!ssin>tigut => ssigut

! All ajatsiC nut  C->n
! via ajatsiC gut  C->0
! aeq ajatsiC tut  C->0
! 
! aja tsin Cut og C -> n || _ %> n
!         gut     n -> 0 || _ %> [g|t]
!         tut






! analyse:
! morfologien illu + mik ... (1.lexc)
! illu+N+1PlPoss+Abs+Sg	... til dette !!
!  illu>rput
!              .o.
! UvularLow:   u -> o ||  _ %> [q|r] ;  (1.xfscript)
! illo>rput
!               .o.
! Cleanup:     dummy -> 0 ;
! illurput   ... fra dette !!

! ==> 1.ana.hfst

! der derefter blir vendt på hovedet til
! 1.gen.hfst
! sådan at det omvændte resultatet bliver

!  illurput  til dette
! <--- illu+N+1PlPoss+Abs+Sg fra dette
